【裁判字號】    97,訴,216
【裁判日期】    970328
【裁判案由】    毒品危害防制條例
【裁判全文】
臺灣臺北地方法院刑事判決               97年度訴字第216號
公  訴  人  臺灣臺北地方法院檢察署檢察官
被      告  甲○○
上列被告因違反毒品危害防制條例案件，經檢察官提起公訴（96
年度毒偵字第3549號），本院合議庭依被告於準備程序進行中為
有罪陳述，裁定由受命法官獨任進行簡式審判程序審理，判決如
下：
    主  文
甲○○施用第一級毒品，累犯，處有期徒刑柒月。又施用第二級
毒品，累犯，處有期徒刑肆月，應執行有期徒刑拾月。
    事  實
一、甲○○於民國92年因施用毒品案件，經本院92年度毒聲字第
    1038號裁定令入勒戒處所觀察勒戒，因認有繼續施用毒品傾
    向，經本院同年度毒聲字第1220號裁定令入戒治處所施以強
    制戒治，嗣其成效經評定為合格，認無繼續戒治之必要，而
    經本院93年度毒聲字第83號裁定停止強制戒治，所餘戒治期
    間付保護管束，保護管束期間至93年6月28日期滿，未經撤
    銷停止強制戒治，視為執行完畢，而經臺灣臺北地方法院檢
    察署檢察官以93年度戒毒偵字第90號為不起訴處分確定。93
    年復因竊盜案件，經臺灣高等法院93年度上易字第473號判
    決處有期徒刑10月確定，於95年6月12日縮刑期滿，翌日因
    徒刑執行完畢出監。猶未戒除毒癮，基於施用第一級毒品海
    洛因犯意，於96年10月8日凌晨零時許，在臺北某夜市公廁
    內，以其所有之針筒注射施用第一級毒品海洛因。另基於施
    用第二級毒品安非他命犯意，於同日晚間某時許，在不詳處
    所，將第二級毒品安非他命置於其所有之玻璃球吸食器內，
    以火燃燒玻璃球吸食器使之產生煙霧後吸食之方式而施用第
    二級毒品安非他命。嗣經警於同年月9日下午3時50分許查獲
    且採其尿液送驗結果呈嗎啡、安非他命陽性反應，始悉上情
    。
二、案經臺北縣政府警察局新店分局報請臺灣臺北地方法院檢察
    署檢察官偵查起訴。
    理  由
一、訊據被告甲○○就上開犯罪事實坦承不諱，且其尿液經送臺
    灣檢驗科技股份有限公司先以酵素免疫分析法初步檢驗，再
    以氣相層析質譜儀法確認檢驗結果，呈嗎啡、安非他命陽性
    反應，有該公司96年10月30日濫用藥物尿液檢驗報告在卷為
    證，堪認被告自白與事實相符，應可採信。而被告於92年因
    施用毒品案件，經本院92年度毒聲字第1038號裁定令入勒戒
    處所觀察勒戒，因認有繼續施用毒品傾向，經本院同年度毒
    聲字第1220號裁定令入戒治處所施以強制戒治，嗣其成效經
    評定為合格，認無繼續戒治之必要，而經本院93年度毒聲字
    第83號裁定停止強制戒治，所餘戒治期間付保護管束，保護
    管束期間至93年6月28日期滿，未經撤銷停止強制戒治，視
    為執行完畢，而經臺灣臺北地方法院檢察署檢察官以93年度
    戒毒偵字第90號為不起訴處分確定，有臺灣高等法院被告前
    案紀錄表附卷為證。被告於強制戒治執行完畢釋放後5年內
    再犯本案施用毒品罪，自應由檢察官提起公訴，是本案事證
    明確，被告犯行洵堪認定，應依法論科。
二、核被告所為，係犯毒品危害防制條例第10條第1項、第2項施
    用第一級、第二級毒品罪。其持有第一級毒品海洛因、第二
    級毒品安非他命之低度行為，各為施用之高度行為所吸收，
    均不另論罪。被告上開2次犯行，犯意各別，行為互殊，應
    分論併罰。被告於93年因竊盜案件，經臺灣高等法院93年度
    上易字第473號判決處有期徒刑10月確定，於95年6月12日縮
    刑期滿，翌日因徒刑執行完畢出監，有上開前案紀錄表可按
    。被告前受徒刑之執行完畢，5年以內故意再為本件有期徒
    刑以上之犯行，為累犯，應依刑法第47條第1項規定加重其
    刑。爰審酌被告於78年因竊盜案件、86年因竊盜、違反麻醉
    藥品管理條例案件、93年因竊盜案件，前經法院判處罪刑確
    定，有上開前案紀錄表可按，其素行欠佳，經強制戒治後仍
    再犯本案施用毒品罪，顯認其以己力戒除毒癮之可能性甚微
    ，而有施予相當期間身體拘束以強制其脫離毒害之必要；惟
    施用毒品為身心健康之自戕行為，並非侵害他人法益之犯罪
    行為，且尚未因此衍生其他不法犯罪行為；又坦承犯行，犯
    後態度良好；且因吸毒者對毒品之依賴性，若未服用毒品，
    即產生多種生理不適之戒斷症狀致難以承受，毒品之成癮性
    ，將致吸毒者身心均難自制而施用毒品之犯罪動機、國小畢
    業智識程度、生活情況等一切情狀，分別量處主文所示之刑
    ，並定應執行刑。而被告供為本案犯罪所用之玻璃球吸食器
    、注射針筒並未扣案，又無證據證明為其所有且現仍存在，
    故不諭知沒收，附此敘明。
據上論斷，應依刑事訴訟法第273條之1第1項、第299條第1項前
段，毒品危害防制條例第10條第1項、第2項，刑法第11條、第51
條第5款、第47條第1項，判決如主文。
本案經檢察官蔡立文到庭執行職務。
中    華    民    國    97    年     3    月    28    日
                    臺灣臺北地方法院刑事第14庭
                              法  官  陳琪媛
以上正本證明與原本無異。
如不服本判決，應於判決送達後10日內向本院提出上訴狀。
                              書記官  陳豪達
中    華    民    國    97    年     3    月    28    日
附錄法條：
毒品危害防制條例第10條
施用第一級毒品者，處6月以上5年以下有期徒刑。
施用第二級毒品者，處3年以下有期徒刑。


司法院資訊處製作；財團法人民間司法改革基金會備份。
